【裁判字號】    98,易,3539
【裁判日期】    981127
【裁判案由】    毒品危害防制條例
【裁判全文】
臺灣臺中地方法院刑事判決              98年度易字第3539號
公  訴  人  臺灣臺中地方法院檢察署檢察官
被      告  乙○○
                    7號
上列被告因毒品危害防制條例案件，經檢察官提起公訴（98年度
毒偵字第3748號），本院判決如下：
    主    文
乙○○施用第二級毒品，處有期徒刑貳月，如易科罰金，以新臺
幣壹仟元折算壹日。
    犯罪事實
一、乙○○曾因施用毒品案件，經送觀察、勒戒後，認無繼續施
    用毒品傾向，於民國96年10月17日執行完畢釋放，並臺灣臺
    中地方法院檢察署檢察官為不起訴處分確定。詎其猶不知悔
    改，復基於施用第二級毒品之犯意，於98年8月23日下午6時
    30分許，在臺中市北屯區太原火車站附近地下道內，以燒烤
    方式非法施用第二級毒品甲基安非他命1次。嗣於同月26日
    中午12時5分許，為警在臺中市警察局少年警察隊，經其同
    意採尿送驗後查獲。
二、案經臺中市警察局報請臺灣臺中地方法院檢察署檢察官偵查
    起訴。
    理    由
一、本件被告乙○○對於卷內書面證據資料之證據能力並未有所
    爭執，迄於言詞辯論終結前，亦未主張有何刑事訴訟法第15
    9條第1項不得為證據之情形，應認其已同意本件(含偵審卷
    及調查筆錄) 卷內之書面證據資料均得作為證據，且經本院
    審酌後，認本件卷內證據資料並無不適當之情形，應認均有
    證據能力，合先敘明。
二、上開犯罪事實，業據被告於本院審理時坦承不諱，且被告於
    前揭時、地經警採其尿液送驗結果，確呈甲基安非他命陽性
    反應，有臺中市警察局少年警察隊採集尿液鑑定同意書、臺
    中市警察局少年警察隊第二組委託鑑驗尿液代號與真實姓名
    對照表、中山醫學大學附設醫院尿液檢驗報告各1份在卷可
    參，是被告上揭自白核與事實相符，應堪採信，本案事證明
    確，被告上開施用第二級毒品甲基安非他命之犯行，洵堪認
    定。
三、核被告所為，係犯毒品危害防制條例第10條第2項之施用第
    二級毒品罪。其施用第二級毒品甲基安非他命前持有甲基安
    非他命之低度行為，為施用甲基安非他命之高度行為所吸收
    ，不另論罪。爰審酌被告於觀察勒戒後未能戒除毒癮，而再
    犯本件施用第二級毒品之犯行，顯見其戒除毒癮之意志未堅
    ，惟施用毒品本身係屬自戕行為，危害施用者身心健康，具
    有成癮性、依賴性，對社會治安之影響非重，及其犯罪目的
    、手段、犯罪後坦承犯行之態度等一切情狀，量處如主文所
    示之刑，並諭知易科罰金之折算標準，以示懲儆。
據上論斷，應依刑事訴訟法第299條第1項前段，毒品危害防制條
例第10條第2項，刑法第11條、第41條第1項前段，判決如主文。
本案經檢察官甲○○到庭執行職務。
中    華    民    國    98    年    11    月    27     日
                  刑事第三庭      法  官  楊曉惠
以上正本證明與原本無異。
如不服本判決，應於收受送達後10日內向本院提出上訴書狀（應
敘述具體理由並附繕本）。
上訴書狀如未敘述理由，應於上訴期間屆滿後20日內補提理由書
於本院。
                                  書記官  謝明倫
中    華    民    國    98    年    11    月    27    日
附錄本判決論罪科刑之法條：
毒品危害防制條例第10條第2項
施用第二級毒品者，處3年以下有期徒刑。


司法院資訊處製作；財團法人民間司法改革基金會備份。
